【裁判字號】    97,裁,4724
【裁判日期】    971009
【裁判案由】    廢棄物清理法
【裁判全文】
最  高  行  政  法  院  裁  定
                                      97年度裁字第4724號
上  訴  人  商越金屬工業股份有限公司
代  表  人  甲○○
訴訟代理人  劉豐州  律師
            陳韋利  律師
被 上訴 人  高雄縣政府環境保護局
代  表  人  乙○○
上列當事人間廢棄物清理法事件，上訴人對於中華民國97年6月
30日高雄高等行政法院97年度簡字第29號判決，提起上訴，本院
裁定如下：
    主  文
上訴駁回。
上訴審訴訟費用由上訴人負擔。
    理  由
一、按「（第1項）對於適用簡易程序之裁判提起上訴或抗告，
    須經最高行政法院之許可。（第2項）前項許可，以訴訟事
    件所涉及之法律見解具有原則性者為限。」「對簡易訴訟事
    件之判決提起上訴，應於上訴理由中具體表明該訴訟事件所
    涉及之原則性法律見解。」行政訴訟法第235條及第244條第
    3項分別定有明文。所謂訴訟事件涉及之法律見解具有原則
    性，係指該事件所涉及之法律問題意義重大，而有加以闡釋
    之必要情形而言，如對於行政命令是否牴觸法律所為之判斷
    ，或就同類事件所表示之法律見解與其他高等行政法院或本
    院所表示之見解互相牴觸，有由本院統一法律上見解或確認
    其見解之必要情形屬之。
二、被上訴人以上訴人違法輸出E-0123廢電器儀表、E-0110不含
    油脂之廢配電開關，違反廢棄物清理法第38條第1項規定暨
    廢棄物輸入輸出過境轉口管理辦法第27條第1項規定，依廢
    棄物清理法第53條第3款規定處新臺幣60,000元罰鍰，上訴
    人不服，循序提起行政訴訟，經高雄高等行政法院適用簡易
    程序判決(以下稱原判決)駁回，上訴人對之提起上訴，係以
    ：本訴訟事件涉及廢棄物清運、輸出業者，於申請出口許可
    者，是否應於申請書內加註96年1月修正前之舊廢棄物代碼
    及名稱之重要法律問題，其所涉及之法律見解關乎所有業者
    之權益，自具有原則性，原判決適用廢棄物輸出許可審查作
    業要點違法等語，為其論據。惟查其所陳上述理由，實係對
    原判所為：上訴人提出貨品出口同意書申請書及被上訴人對
    此申請所出具之貨品出口同意書之貨品、規格欄所載「廢電
    機儀器廢棄物」之後，另以括弧註明「E-0104不含塑膠、橡
    膠或油脂之廢馬達，E-0107不含多氯聯苯（低於50PPM）及
    油脂之廢變壓器、廢電容器，E-0127其他經簡單物理拆解或
    篩選即可成單類貨品之混合五金廢料，E-0201廢電線電纜」
    ，該「廢電機儀器廢棄物」僅限於括弧內所標示之五金廢料
    ，上訴人所申請及被上訴人許可其輸出之廢棄物，並不包含
    E-0123廢電器儀表、E-0110不含油脂之廢配電開關之事實認
    定為爭執，自難認有所涉及之法律見解具有原則性之情事。
    再首揭上訴許可要件之「法律見解具有原則性」，與行政訴
    訟法第243條判決當然違背法令係屬二事。上訴人指原判決
    有行政訴訟法第243條第6款之判決理由矛盾一節，顯非屬第
    一審判決對於行政命令是否牴觸法律所為之判斷，或就同類
    事件所表示之法律見解，與其他高等行政法院或最高行政法
    院所表示之見解牴觸，或其他所涉及之法律問題意義重大，
    而有加以闡釋之必要情形者，即不能以適用簡易程序之第一
    審判決所涉及之法律見解具有原則性，而要求許可上訴。是
    上訴人提起上訴，不應許可，其上訴難謂合法，應予駁回。
三、據上論結，本件上訴為不合法。依行政訴訟法第249條第1項
    前段、第104條、民事訴訟法第95條、第78條，裁定如主文
    。
中    華    民    國    97    年    10    月    9     日
                    最高行政法院第三庭
                        審判長法官  黃  璽  君
                              法官  林  茂  權
                              法官  鄭  忠  仁
                              法官  黃  本  仁
                              法官  吳  東  都
以  上  正  本  證  明  與  原  本  無  異
中    華    民    國    97    年    10    月    13    日
                              書記官  莊  俊  亨


司法院資訊處製作；財團法人民間司法改革基金會備份。
